臺灣板橋地方法院民事裁定　　　　　　　　95年度智字第27號
原　　　告　美商可洛米哈特斯公司
　　　　　　　　　　　　ew .
法定代理人　甲○○○○○ ○○.
訴訟代理人　丙○○
　　　　　　徐偉峰律師
被　　　告　乙○○
訴訟代理人　李林盛律師
　　　　　　王彩又律師
　　　　　　耿淑穎律師
當事人間因侵權行為損害賠償事件，經原告提起刑事附帶民事訴
訟，本院裁定如下：
    主      文
原告之訴及假執行之聲請均駁回。
訴訟費用由原告負擔。
    理      由
一、按當事人不得就已起訴之事件，於訴訟繫屬中，更行起訴，
    民事訴訟法第253條定有明文。當事人就已起訴之事件，於
    訴訟繫屬中更行起訴時，後訴法院應依民事訴訟法第249條
    第1項第7款之規定，裁定駁回之。
二、查本件原告前於民國（下同）94年5月14日即以黃文昌為被
    告，提起刑事附帶民事訴訟，之後又追加乙○○為共同被告
    ，起訴主張「被告共同經營銷售網遍佈台北、桃園、中壢及
    新竹共八家分店之破銅爛鐵飾品店，明知如附表所示之商標
    圖案，係原告公司向經濟部智慧財產局申請註冊核准，取得
    商標專用權，並仍在商標專用期限內，未經商標權人之同意
    或授權，不得於同一商品使用相同或近似之商標圖樣，竟於
    民國93年間自泰國訂購輸入如附表所示之商標圖樣之仿冒十
    字墜子項鍊、手鍊等飾品一批，陳列在上開店內，並利用不
    知情之店員，連續以十字墜子項鍊每條新台幣（下同）1,
    050 元、手鍊每條2,590 元之價格，販售予不特定顧客，嗣
    於93年10月27日，經原告公司派員分別在位於台北市○○○
    路○ 段136 巷3 號公館店內購得十字墜子項鍊1 條，及台北
    市○○○路50巷5號1 樓西門店內購得手鍊1 條。原告公司
    為知名之美國珠寶公司，其商品包括人造珠寶、貴金屬及寶
    石製之戒指、耳環、項鍊、墜子、手鐲、手鍊等。因其特殊
    之設計與製程以及材質之精良，而廣受世界各國之上流人士
    所喜愛，其手工限量之商品尤其受到各國著名影視歌紅星的
    喜愛，被告二人所共同經營之破銅爛鐵飾品店銷售網遍佈台
    北、桃園、中壢及新竹共有八家分店，在各分店均發現被告
    有銷售仿冒原告公司之十字墜子及手鍊等飾品，被告於本件
    刑事庭審理時亦自承其店內尚有2 、30條仿品已收起來，足
    證被告銷售數量不少，對於原告公司之合法權益已造成極大
    損害可堪認定。被告仿冒原告商標之十字墜子及手鍊於其店
    內分別以零售單價1,050 元及2,590 元銷售，原告認依1,
    320 倍計算損害賠償為適當，故依商標法第63條第1 項第3
    款之規定，請求十字墜子部分之損害賠償1,386,000 元，手
    鍊部分之損害賠償3,418,800 元，二者合計4,804,800 元等
    語。並聲明：被告應連帶給付原告4,804,800 元，及自訴狀
    繕本送達翌日起至清償日止，按年息5%計算之利息，並願供
    擔保請准宣告假執行。」（見卷附台灣台北地方法院94年度
    智字第66號民事判決），該案並經台灣高等法院於96年8月
    28日判決，現在上訴最高法院中（見卷附台灣高等法院95年
    度智上字第36號判決書及本院電話查詢紀錄表）。
三、惟原告於94年9月7日又以乙○○為被告，以同一事由同一法
    律關係提起刑事附帶民事訴訟（原告起訴主張被告乙○○基
    於販賣之概括犯意，於其所經營位於板橋市○○街34巷26號
    之破銅爛鐵飾品店內，連續陳列附有原告商標圖案之飾品，
    販售予不特定人牟利，經原告於93年10月27日查獲，請求依
    商標法第63條第1項第3款規定，依真品參考零售價100倍計
    算之損害賠償），請求被告乙○○給付545萬6000元之金額
    ，顯見本件原告係就已起訴之事件，於訴訟繫屬中，更行起
    訴（當事人及訴訟標的同一，訴之聲明則因計算損害賠償之
    方法不同而有金額差異，屬應可替代，且該金額已經前案為
    一、二審判決），依前揭說明，自應由本院裁定駁回其訴及
    假執行之聲請。
四、據上論結，本件原告之訴為不合法，依民事訴訟法第249條
    第1項第7款，第95條，第78條裁定如主文。
中　　華　　民　　國　　96　　年　　10　　月　　2 　　日
                  民事第三庭    法　官　劉以全
以上正本係照原本作成
如對本裁定抗告須於裁定送達後10日內向本院提出抗告狀，並應
繳納抗告費新台幣1,000元整。
中　　華　　民　　國　　96　　年　　10　　月　　2 　　日
                                書記官　陳淑芳
